# Ata da Reunião

**Data:** 27/01/2025  
**Horário de Início:** 19:35  
**Horário de Término:** 20:00  
**Local:** Discord

## Participantes
1. Vilmar José Fagundes dos Passos Jr.  
2. Lucas Guimarães Borges  
3. Matheus Rodrigues da Silva  
4. Matheus de Alcântara da Silva Campos  
5. Fábio Santos Araújo  
6. André Gustavo Rabelo do Nascimento  
7. Caio Lucas Messias Sabino  

## Objetivos  
Discutir o fluxo de trabalho relacionado às branches, homologação e feedback nos relatórios.

## Discussões e Decisões

### 1. Feedback e Relatórios  
**Discussão:**  
- Foi mencionado que o feedback nos relatórios é um ponto importante e que precisa ser estruturado.  
- Vilmar levantou a necessidade de definir a forma como os relatórios serão feitos e revisados.

**Decisão:**  
- Os responsáveis pela elaboração dos relatórios continuaram refinando o processo.

**Responsáveis:**  
- Vilmar José Fagundes dos Passos Jr.  
- Lucas Guimarães Borges  
- Fábio Santos Araújo  

### 2. Política de Branches e Manutenção  
**Discussão:**  
- Foi discutida a estrutura de branches para o desenvolvimento, homologação e correção de bugs.  
- Matheus de Alcântara explicou que as correções devem ser feitas em branches criadas a partir da "develop" e depois enviadas para revisão e merge.

**Decisão:**  
- A equipe seguirá um fluxo padronizado de criação de branches, revisão e merge.

**Responsáveis:**  
- Matheus de Alcântara da Silva Campos  
- Lucas Guimarães Borges  

### 3. Planejamento para a Próxima Reunião  
**Discussão:**  
- Foi sugerido agendar uma nova reunião na próxima semana para revisar os avanços e contar com a participação da Júlia.  
- Matheus Rodrigues se comprometeu a verificar um horário adequado.

**Decisão:**  
- Matheus entrará em contato com Júlia e a equipe para definir o melhor dia.

**Responsáveis:**  
- Matheus Rodrigues da Silva  

## Ações e Prazos  
| Ação                             | Responsável             | Prazo         |  
| -------------------------------- | ----------------------- | ------------- |  
| Refinar estrutura dos relatórios | Vilmar, Lucas, Matheus R. | 09/02/2025 |  
| Seguir fluxo padronizado de branches | Matheus A., Matheus R., Lucas | Contínuo |  
| Definir data da próxima reunião | Matheus Rodrigues | Não definida |

## Próxima Reunião  
**Data:** Não definida  
**Local:** Discord  
**Horário:** 20:00  

## Observações  
- Qualquer dúvida ou sugestão deve ser enviada no grupo privado.  
- Matheus Rodrigues reforçou que qualquer questionamento pode ser levantado a qualquer momento.
